# 编制合并报表的内部往来抵消

提问人：amy_ou 时间：2011-11-13 21:44:38
某公司下有一分公司，还有一子公司，另外还持有一家公司40%的股份但由于不能参与该公司的任何经营管理活动因此采用成本法核算该项长期股权投资，请问在编制合并报表时对母公司、分公司、子公司之间的内部往来是否都要抵消？在抵消分公司和子公司的内部往来时处理上有无区别？在编制合并报表时对持有40%股份的企业的往来是否也要抵消？

回答人：chenyiwei
合并范围内的母公司、分公司、子公司之间的内部往来和内部交易都需要抵销。 对于联营企业，应按股权比例抵销内部交易金额和内部交易未实现利润，但无需抵销内部往来余额。

提问人：amy_ou 时间：2011-11-14 15:05:35
回复 chenyiwei 的帖子
谢谢，请问版主有无编制合并报表时有关内部往来和内部交易如何编制抵消分录的资料？

回答人：chenyiwei
CPA教材、准则讲解和本论坛中应当都有很多，你可以搜索一下看看。